臺灣高等法院臺南分院刑事判決　　　　　 九十三年度上易字第一三號　　 潛
　　　上　訴　人　臺灣臺南地方法院檢察署檢察官
　　　被　　　告　乙　○　○
右列上訴人因被告傷害等案件，不服臺灣臺南地方法院九十二年度易緝字第四四號中
華民國九十二年十一月五日第一審判決（起訴案號：臺灣臺南地方法院檢察署九十一
年度調偵字第一一二號），提起上訴，本院判決如左：
      主      文
原判決關於傷害部分及定執行刑撤銷。
乙○○傷害人之身體，處有期徒刑月，如易科罰金以佰元折算壹日。
其他上訴駁回。
      事      實
一、乙○○前向甲○○借款新台幣（下同）二千元，約定於民國（下同）九十一年三
    月十五日至十七日間償還，因未償還，甲○○透過朋友轉告乙○○，將該二千元
    借款還予甲○○積欠債務之綽號「阿丁」者，乙○○自認曾多次請甲○○喝酒，
    縱未償還該二千元亦不為過，遂心生不滿。九十一年三月十九日下午三時四十分
    許，在台南縣新營市○○路四十一號郭慶隆經營之檳榔攤前，見甲○○與吳進興
    ，及不詳姓名年籍綽號「廖仔」者聊天，即趨前與甲○○理論，雙方因而發生爭
    執，竟基於侮辱之故意，公然在眾人面前以穢語「幹你娘」侮辱人之字眼辱罵甲
    ○○，經甲○○頂嘴，另基於傷害人身體之故意，持置於該檳榔攤前之塑膠椅毆
    打甲○○，致甲○○因而受有左額頂頭皮大裂傷之傷害。
二、案經甲○○訴由台南縣警察局新營分局報請臺灣臺南地方法院檢察署檢察官偵查
    起訴。
      理      由
一、前揭事實，業據被告乙○○於原審審理時供認不諱，核與告訴人甲○○指訴之情
    節相符，復經證人吳進興於警訊時證述在場目擊聽聞之情節吻合，告訴人受有左
    額頂頭皮大裂傷之傷害，並有行政院衛生署新營醫院診斷證明書附卷可稽，被告
    自白與事實相符，事證明確，被告傷害及公然侮辱犯行堪以認定。
二、告訴人雖於本院指稱：被告拿刀押著我，該刀被警局扣押云云。查告訴人於警訊
    時、及原審偵審中亦指稱：被告打傷我，並至檳榔攤內拿出一把菜刀貼放我背部
    ，押著我等語，惟為被告所否認，而在場目擊證人吳進興於警訊亦陳稱沒有看見
    ，據承辦員警蔡陸、莊啟超於原審證稱：告訴人未能確定是那一支刀，所以未扣
    案等情（見一審卷第三十七頁），此部分並經檢察官以被告妨害自由之罪嫌尚有
    不足，為不起訴處分確定，有九十一年度調偵字第一一二號不起訴處分書在卷可
    憑，告訴人再予指訴，因查無與本件有裁判上一罪關係，自無法再予審理，併予
    敘明。
三、核被告所為，係犯刑法第二百七十七條第一項傷害罪、及第三百零九條公然侮辱
    罪。所犯二罪間，犯意各別，罪名互異，應予分論併罰。原審予被告論罪科刑，
    固非無見。惟被告借錢不還，反施暴傷害告訴人，殊屬非是，原審僅量處拘役
    拾日，尚嫌過輕，公訴人依告訴人請求上訴，指摘原判決此部分量刑過輕，尚屬
    為有理由，應由本院就此部分及定執行刑撤銷改判之。爰審酌被告因細故毆打告
    訴人，稱要與之和解，郤逃匿，始經通緝到案，及犯後之態度等一切情狀，量處
    有期徒刑月，並諭知如易科罰金以佰元折算壹日。另原審就公然侮辱部分，
    審酌被告偶因細故即出口辱罵，情狀難憫，犯罪之動機、目的、手段、所生危害
    、及犯後坦承犯行等一切情狀，量處拘役拾伍日，並諭知如易科罰金以佰元折
    算壹日。本院經核原判決此部分認事用法，均無不合，量刑亦屬妥適。公訴人依
    告訴人請求，亦指摘原判決此部分不當，為無理由，應予駁回。
四、被告經合法傳喚，無正當理由不到庭，不待其陳述逕行判決。
五、據上論斷，應依刑事訴訟法第三百六十八條、第三百六十九條第一項前段、第三
    百六十四條、第二百九十九條第一項前段、第三百七十一條，刑法第二百七十七
    條第一項、第三百零九條、第四十一條第一項前段，罰金罰鍰提高標準條例第一
    條前段、第二條，判決如主文。
本案經檢察官曾顯智到庭執行職務。
中  華  民  國      九十三      年        一        月      二  十      日
                                臺灣高等法院臺南分院刑事第一庭
                                    審判長法官  黃    崑    宗
                                          法官  田    平    安
                                          法官  蔡    長    林
右正本證明與原本無異。
不得上訴。
                                    法院書記官  李    培    薇
中  華  民  國      九十三      年        一        月      二  十      日
附錄本案論罪科刑法條全文：
刑法第二百七十七條第一項：
  傷害人之身體或健康者，處三年以下有期徒刑、拘役或一千元以下罰金。
刑法第三百零九條第一項：
  公然侮辱人者，處拘役或三百元以下罰金。
